【裁判字號】    92,上訴,906
【裁判日期】    920909
【裁判案由】    毒品危害防制條例
【裁判全文】
臺灣高等法院臺南分院刑事判決             九十二年度上訴字第九六號    Ｇ
      上  訴  人  臺灣臺南地方法院檢察署檢察官
      被      告  甲  ○  ○
右上訴人因被告毒品危害防制條例案件，不服臺灣臺南地方法院九十二年度訴字第一
三０號中華民國九十二年六月二十六日第一審判決（起訴案號：臺灣臺南地方法院檢
察署九十二年度毒偵字第一０九號、第一四一號），提起上訴及移
臺南地方法院檢察署九十二年度毒偵字第一二七七號、第一二五七號），本院判決如
左：
      主      文
原判決撤銷。
甲○○連續施用第一級毒品，累犯，處有期徒刑拾月。
      事      實
一、甲○○前於民國八十四年間因犯偽造文書案件，經臺灣高雄地方法院判處有期徒
    刑四月確定，於八十八年四月四日執行完畢，又於八十八年間因犯傷害案件，經
    臺灣臺南地方法院判處有期徒刑三月確定，於九十一年一月三十一日執行完畢。
    又甲○○於八十八年間，因違反毒品危害防制條例案件，經強制戒治期滿後，由
    台灣台南地方法院檢察署檢察官於九十年十一月二十六日以九十年度戒毒偵字第
    五八五號為不起訴處分確定在案。詎甲○○仍不知悔改，明知海洛因係毒品危害
    防制條例所明定之第一級毒品，不得持有及施用，竟於上開不起訴處分確定後五
    年內，基於概括之犯意，自九十一年四月十四日起至九十二年四月四日止，連續
    在台南縣安定鄉安加村二八一號家中以針筒（未扣案）注射之方式施用毒品海洛
    因多次，經警先後於九十一年四月十五日通知其到案（因甲○○係毒品危害防制
    條例第二十五條第二項之管制人口）驗尿，於九十二年三月二十二日在台南縣新
    市鄉豐華村孟昌社區前因行跡可疑遭警盤查經其同意採尿送驗，及於九十二年三
    月三十一日因前案遭通緝到案後經其同意由警採尿送驗，均發現有嗎啡陽性反應
    ，因而查悉上情。
二、案經台南縣警察局善化分局報請台灣台南地方法院檢察署檢察官偵查起訴及移送
    併案審理。
      理      由
一、訊據被告甲○○（下稱被告）對於右揭時地施用第一級毒品海洛因之事實坦承不
    諱，且其為警查獲後所採集之尿液檢體，經送鑑驗結果，呈嗎啡陽性反應（按海
    洛因係由嗎啡經化學合成而製得，經注射進入人體後，因代謝分解成嗎啡，因此
    施打海洛因後，由尿液中檢驗結果仍為嗎啡反應），有台灣檢驗科技股份有限公
    司及台南縣衛生局之尿液檢驗報告三紙在卷可參，故被告確有施用第一級毒品海
    洛因之犯行，應堪認定。再被告於八十八年間，因違反毒品危害防制條例案件，
    經強制戒治期滿後，由台灣台南地方法院檢察署檢察官於九十年十一月二十六日
    以九十年度戒毒偵字第五八五號為不起訴處分確定在案，業如前述，有台灣高等
    法院被告全國前案紀錄表在卷可參，其於上開不起訴處分確定後五年內，再犯本
    件毒品危害防制條例第十條第一項之罪，事證明確，被告犯行洵堪認定，自應依
    法論科。
二、查海洛因為第一級毒品，毒品危害防制條例第二條第二項第一款定有明文。核被
    告所為，犯有毒品危害防制條例第十條第一項之施用第一級毒品罪。其施用前持
    有第一級毒品之低度行為，為施用第一級毒品之高度行為所吸收，不另論罪。被
    告先後多次施用第一級毒品之犯行，時間緊接，犯罪構成要件相同，顯係基於概
    括犯意而為，為連續犯，應以一罪論，並依法加重其刑。公訴人雖僅就被告於九
    十一年四月十五日或其前一、二日施用第一級毒品一次之犯行提起公訴，然檢察
    官就犯罪事實一部起訴者，其效力及於全部，本件被告先後多次施用第一級毒品
    之犯行，與前揭經公訴人起訴經論罪科刑之部分，有連續犯裁判上一罪之關係，
    已如前述，本院自得一併審理，併此敘明。末查被告前因於民國八十四年間犯偽
    造文書案件，經臺灣高雄地方法院判處有期徒刑四月確定，於八十八年四月四日
    執行完畢，又於八十八年間犯傷害案件，經臺灣臺南地方法院判處有期徒刑三月
    確定，於九十一年一月三十一日執行完畢，有臺灣高等法院被告全國前案紀錄表
    在卷可按，其於五年之內再犯本件有期徒刑以上之罪，為累犯，應依法加重其刑
    ，併依刑法第七十條之規定，遞加重其刑。
三、原審以被告罪證明確，予以論罪科刑，固非無見，惟認被告於九十二年三月二十
    二日、三月三十一日及四月四日經警查獲施用海洛因毒品犯行部分，認與起訴部
    分無連續犯之裁判上一罪關係，而未予併案審理，因與被告長期施用海洛因毒品
    ，於該期間內並未戒治戒除其毒癮，顯係基於概括犯意反覆為之，之事實不合，
    尚有可議，檢察官上訴意旨據此指摘，認該部分與起訴者有連續犯之裁判上一罪
    關係，請求本院併案審理（即九十二年度毒偵字第一二五七號、第一二七七號部
    分），為有理由，應由本院將原判決撤銷改判。爰審酌被告多次施用第一級毒品
    於不輟，無視於毒品對於自身健康之戕害及國家對於杜絕毒品犯罪之禁令，惟犯
    後尚知悔悟，態度尚屬良好，又其持有毒品僅供己施用尚未對他人造成積極危害
    等一切情狀，量處如主文第二項所示之刑，以資懲儆。
據上論結，應依刑事訴訟法第三百六十九條第一項前段、第三百六十四條、第二百九
十九條第一項前段，毒品危害防制條例第十條第一項，刑法第十一條前段、第五十六
條、第四十七條，判決如主文。
本案經檢察官王碧霞到庭執行職務。
中    華    民    國      九十二      年      九      月      九        日
                                  臺灣高等法院臺南分院刑事第二庭
                                      審判長法官  黃    崑    宗
                                            法官  林    勝    木
                                            法官  葉    居    正
右正本證明與原本無異。
如不服本判決，應於判決送達後十日內向本院提出上訴狀，其未敘述理由者並應於提
出上訴狀後十日內向本院補提理由書（應附繕本)。
                                      法院書記官  陳    嘉    琍
中    華    民    國      九十二      年      九      月      十二      日
附錄法條：
毒品危害防制條例第十條第一項：
施用第一級毒品者，處六月以上五年以下有期徒刑。


司法院資訊處製作；財團法人民間司法改革基金會備份。
